# 关于固定资产工程报废的问题

提问人：Teresawudi 时间：2020-04-02 21:14:55
求助老师和小伙伴们：请问为什么单项或单位工程在报废或损毁的净损失在筹建期的计入管理费用，而在非筹建期的（正常经营期的）要计入营业外支出呢？感谢！！！

回答人：chenyiwei
在筹建期间和正常经营期间发生在建工程报废，其经济实质无本质区别，理论上其损失都应计入营业外支出。但是，根据《企业会计准则——应用指南》的附录《会计科目和主要账务处理》中的表述，“企业在筹建期间内发生的开办费，包括人员工资、办公费、培训费、差旅费、印刷费、注册登记费以及不计入固定资产成本的借款费用等在实际发生时，借记本科目（开办费），贷记”银行存款“等科目”，所以就被理解为“单项或单位工程在报废或损毁的净损失在筹建期的计入管理费用”。当然这一规定是否合理是值得商榷的。